【裁判字號】    99,苗簡,29
【裁判日期】    990222
【裁判案由】    恐嚇
【裁判全文】
臺灣苗栗地方法院刑事判決              99年度苗簡字第29號
聲  請  人  臺灣苗栗地方法院檢察署檢察官
被      告  乙○○
上列被告因恐嚇案件，經檢察官聲請以簡易判決處刑（98年度偵
字第6499號），本院判決如下：
    主      文
乙○○犯恐嚇危害安全罪，累犯，處拘役參拾伍日，如易科罰金
，以新臺幣壹仟元折算壹日。
    事實及理由
一、本件犯罪事實及證據均引用檢察官聲請簡易判決處刑書內容
    之記載（如附件）。
二、爰審酌被告之犯罪動機、目的、犯罪手段係以手機傳送簡訊
    恫嚇被害人，犯罪時所受之刺激及其素行，智識程度、生活
    狀況、犯後坦承犯行等一切情狀，量處如主文所示之刑，併
    諭知易科罰金之折算標準。
三、應適用法條：
（一）刑事訴訟法第449 條第1 項前段、第454 條第2 項。
（二）刑法第305 條、第47條第1 項、第41條第1 項。
（三）刑法施行法第1 條之1 。
四、如不服本判決，得自收受送達之日起10日內，向本院提起上
    訴（須附繕本）。
中    華    民    國    99    年    2     月    22    日
                  苗栗簡易庭    法  官  周靜妮
以上正本證明與原本無異。
                                書記官  巫  穎
中    華    民    國    99    年    2     月    22    日
附錄本判決論罪科刑法條全文：
刑法第305條
以加害生命、身體、自由、名譽、財產之事，恐嚇他人致生危害
於安全者，處2年以下有期徒刑、拘役或3百元以下罰金。
附件:
臺灣苗栗地方法院檢察署檢察官聲請簡易判決處刑書
                                      98年度偵字第6499號
    被  告  乙○○  男  36歲（民國○○年○月○○日生）
                    國民身分證統一編號：Ｚ000000000號
                    住苗栗縣頭份鎮○○里○鄰○○路479號
上列被告因恐嚇案件，業經偵查終結，認為宜以簡易判決處刑，
茲將犯罪事實及證據並所犯法條分敘如下：
        犯罪事實
一、乙○○曾因違反毒品危害防制條例案件，經臺灣苗栗地方法
    院苗栗簡易庭於民國97年9月30日，以97年度苗簡字第818號
    判決有期徒刑 3月，於同年10月13日確定，並於同年11月18
    日易科罰金執行完畢。詎猶不知悛改，因質疑甲○○對其女
    友發表污衊之不實言論，竟基於恐嚇他人之單一犯意，於附
    表所示之時間，在苗栗縣頭份鎮○○里○鄰○○路479號之住
    處，使用其所有之手持式行動電話門號0000000000號，接續
    3 次輸入內容如附表所示之簡訊文字，傳送至甲○○所登記
    使用之手持式行動電話門號0000000000號內（按收受簡訊之
    基地台位置分別在頭份鎮及竹南鎮轄境），而以此等加害生
    命、身體之事由通知甲○○，致使甲○○目賭該等簡訊內容
    後，因之心生畏懼，致生危害於安全，害怕遭遇不測。
二、案經甲○○訴由苗栗縣警察局頭份分局報告偵辦。
        證據並所犯法條
一、上開犯罪事實，迭經被告乙○○於警詢及本署偵訊時供承不
    諱，核與告訴人甲○○於警詢及本署偵訊中所指訴之情節大
    致相符，且有告訴人提出之手持式行動電話門號0000000000
    號簡訊文字翻攝照片 3張、遠傳CDR  ENQUIRY  REPORT（雙
    向）紀錄及中華電信資料查詢單各 1份等附卷可稽，是被告
    基於任意性自白所供情節，核與事實相符，應可憑採。再參
    合被告既係因質疑告訴人對其女友發表污衊之不實言論，其
    內心激憤之情已可想而知，以是接續 3次傳送簡訊至告訴人
    所登記使用之手持式行動電話內，復對照被告傳送如附表所
    示之簡訊內容，要非僅係情緒用語，確足以使告訴人心生畏
    懼，事證已明，犯嫌堪予認定。
二、核被告所為，係犯刑法第 305條之恐嚇危害安全罪嫌。被告
    先後 3次為恐嚇之行為，於密切之時、地實施，侵害相同之
    法益，各行為之獨立性極為薄弱，依一般社會觀念，在時間
    差距上，難以強行割裂，在刑法評價上，以視為數個舉動之
    接續施行，合為包括之一行為予以評價，較為合理，請論以
    接續犯，而為包括之一罪。又被告有如犯罪事實欄所述之論
    罪科刑與刑罰執行紀錄，有該案判決書及刑案資料查註紀錄
    表各1份等附卷可稽，其於有期徒刑易科罰金執行完畢後，5
    年以內故意再犯本件有期徒刑以上之罪，請依刑法第47條第
    1項之規定論以累犯，並加重其刑至二分之一。
三、依刑事訴訟法第451條第1項聲請逕以簡易判決處刑。
    此  致
臺灣苗栗地方法院
中    華    民    國    98    年    12    月    21    日
                              檢 察 官  黃棋安
本件證明與原本無異
中    華    民    國    98    年    12    月    31    日
                              書 記 官  張穎文
附錄本案所犯法條：刑法第305條
以加害生命、身體、自由、名譽、財產之事，恐嚇他人致生危害
於安全者，處2年以下有期徒刑、拘役或3百元以下罰金。
附記事項：
本件係依刑事訴訟法簡易程序辦理，法院簡易庭得不傳喚被告、
輔佐人、告訴人、告發人等出庭即以簡易判決處刑；被告、被害
人、告訴人等對告訴乃論案件如已達成民事和解而要撤回告訴或
對非告訴乃論案件認有受傳喚到庭陳述意見之必要時，請即另以
書狀向簡易法庭陳述或請求傳訊。
附表：被告傳送至告訴人所登記使用手持式行動電話門號000000
      0000號之簡訊：
  ┌──┬───────────┬───────────┐
  │編號│      時間            │       簡訊內容       │
  ├──┼───────────┼───────────┤
  │ 一 │98年10月27日20時40分許│明天你去上班會被打的很│
  │    │                      │摻（按此應為「慘」之誤│
  │    │                      │）。                  │
  ├──┼───────────┼───────────┤
  │ 二 │98年10月27日20時46分許│打死活該。            │
  ├──┼───────────┼───────────┤
  │ 三 │98年10月28日8時5分許  │幹你老師下班路口等你。│
  └──┴───────────┴───────────┘

司法院資訊處製作；財團法人民間司法改革基金會備份。
